# 关于在建工程的确认问题

提问人：qinfeng9588 时间：2010-05-04 15:58:45
请教诸位：
公司受让了一处在建工程，建造酒店已完工60%，由于该酒店当初所涉及的土地使用权是与一个住宅小区放在一起的，项目没完工，目前还无法对土地使用权进行分割，因此受让的在建工程部分尚无法办理土地使用权证，在建工程应该是无法确认的，个人觉得应该放在预付账款核算。但是，公司目前一直都是在在建工程核算，也不打算进行调整，不知道这样处理问题大吗？还有就是这项交易从法律角度来说何时算是有效，股东大会都已经审批过了？
请知道的大虾多指教。

回答人：chenyiwei
回复 楼主 qinfeng9588 的帖子如果该酒店建成后将自营或者作为投资性房地产出租的，则属于非流动资产，而“预付帐款”是流动资产类项目，因此不建议放在流动资产大类中，应属于非流动资产。 建议获取律师法律意见，说明该项目未能办理单独的土地证是否完全是由于目前整个小区尚未竣工而导致的暂时状况，一旦该因素消除，办理单独的土地证和房产证是否还存在其他实质性的法律障碍。如果只是程序问题和时间问题，应当不会影响到该项目作为非流动资产的确认。如果认为放在在建工程中不合适的，可以作为其他非流动资产。

回答人：chenyiwei
回复 板凳 qinfeng9588 的帖子应用指南附录是帐务处理的参考，而流动／非流动资产的划分属于报表列报范畴，应根据《企业会计准则第 30 号——财务报表列报》第十三条、第十四条的规定判断。 如果只是程序问题和时间问题，不存在实质性的法律障碍，预期在酒店开业前可以取得相关权证的，则可以将其列报为在建工程，但应在附注中披露目前尚未取得土地证的事实和原因，以及预计的取得时间。